【裁判字號】    97,交聲,1077
【裁判日期】    970903
【裁判案由】    聲明異議
【裁判全文】
臺灣彰化地方法院交通事件裁定         97年度交聲字第1077號
移送機關即
原處分機關  交通部公路總局臺中區監理所彰化監理站
異  議  人
即受處分人  甲○○
上列受處分人因違反道路交通管理處罰條例案件，對於交通部公
路總局臺中區監理所彰化監理站於中華民國97年6 月10日所為之
處分（原處分案號：彰監四字第裁64-Z7B007413號裁決書）聲明
異議，本院裁定如下：
    主  文
異議駁回。
    理  由
一、原處分機關略以：受處分人即異議人甲○○駕駛車牌號碼8S
    -4620 號自用小貨車，於民國97年6 月8 日20時37分許，在
    國道三號南下193 公里處，因「駕駛汽車行駛公路經警方攔
    檢實施酒測，測得酒測值為0.29MG/L」超過規定標準而違規
    。嗣原處分機關依道路交通管理處罰條例第條第35項第1 項
    第1 款、24條第1 項第2 款規定，裁處受處分人罰鍰新台幣
    19,500元，吊扣駕駛執照，並施以道路安全講習，於法並無
    不合等語。
二、聲明異議意旨略以：伊持有之駕照為自用大貨車，但違規當
    時是駕駛小貨車，所以應吊扣小型車之駕照，如若吊扣大貨
    車駕照，恐將影響生計等語，為此提出本件聲明異議等語。
三、按受處分人不服道路交通管理處罰條例第 8條所定主管機關
    所為之處罰者，得於接到裁決書之翌日起20日內，向管轄地
    方法院聲明異議，道路交通管理處罰條例第 87條第1項定有
    明文。又依道路交通管理處罰條例第87條規定向管轄法院聲
    明異議之期間，自裁決送達之翌日起算，並得依法扣除在途
    期間；交通法庭認聲明異議不合法律上之程式，且無從補正
    ，或其異議權已喪失者，應以裁定駁回之，道路交通案件處
    理辦法第12條、第18條亦分別訂有明文。復按處理違反道路
    交通管理事件，有關文書送達之程序，依行政程序法之規定
    。送達，於應受送達人之住居所、事務所或營業所為之。於
    應送達處所不獲會晤應受送達人時，得將文書付與有辨別事
    理能力之同居人、受僱人或應送達處所之接收郵件人員，違
    反道路交通管理事件統一裁罰基準及處理細則第5 條、行政
    程序法第72條第1 項、第73條第1 項分別定有明文。另道路
    交通異議案件，當事人非居住於處罰機關所在之鄉、鎮、市
    ，且非居住於受理聲明異議案件法院之管轄區域者，依法院
    訴訟當事人在途期間標準第 4條之規定，應按其居住地地方
    法院管轄區內之在途期間日數，再加受理聲明異議案件法院
    管轄區域之在途期間日數，扣除在途期間。
四、經查：
  (一)本件受處分人甲○○係就彰監四字第裁64-Z7B007413號裁決
    聲明異議，而上開裁決書經原處分機關交由郵政機關，於97
    年6 月10日，送達至受處分人之戶籍地即臺中市○○區○○
    路2 段110 號14樓之2 ，送達時雖未獲會晤異議人本人，但
    已由李純芬簽名收受在案，此為受處分人所不爭執，亦有上
    開裁決書、送達證書影本各1 紙附卷可參，故原處分機關依
    上揭地址為送達，並無違誤，堪認本件裁決書業已合法送達
    ，並自該日起發生送達之效力。
  (二)本件上開裁決書既於97年6 月10日向受處分人為合法送達，
    已如上述，受處分人如對是項裁決不服欲提起異議，依照首
    揭說明，其20日之異議期間應自97年6 月11日（即送達裁決
    書之翌日）起至同年6 月30日止；另受處分人之住所係位於
    臺中市○○區○○路2 段110 號14樓之2 ，依照道路交通案
    件處理辦法第12條及法院訴訟當事人在途期間標準第4 條之
    規定，其在途期間為5 日，應加計之，從而受處分人至遲應
    於97年7 月5日以前（因該日及該日之次日均為休假日，故
    應延至97年7 月7 日以前），向原處分機關提出異議，始為
    合法。然受處分人竟遲97年7 月23日始向原處分機關提出聲
    明異議狀，此有原處分機關移送書所附蓋有收狀章戳之聲明
    異議狀在卷可按，是受處分人聲明異議顯已逾20日之異議期
    間。從而，依照前開法條規定及說明，本件受處分人逾期始
    聲明異議，其異議權業已喪失，且屬不得補正，依法自應予
    以駁回。
據上論斷，應依道路交通管理處罰條例第87條第2 項、道路交通
案件處理辦法第18條前段，裁定如主文。
中    華    民    國    97    年    9     月    3     日
                      交通法庭  法  官  簡婉倫
以上正本證明與原本無異。
如不服本裁定，應於裁定送達後五日內向本院提出抗告狀 (須附
抗告狀繕本 )。
中    華    民    國    97    年    9     月    3     日
                                書記官  林盛輝


司法院資訊處製作；財團法人民間司法改革基金會備份。
